Inventaris van het archief van de Gezondheidsorganisatie TNO, 1948-1980
Nationaal Archief, Den Haag
- WERKZAAMHEDEN, ONDERZOEK., 05
  - XH 05:616.314-002-085 Genezing van tandcaries. Begrotingen, verslagen, 435
  - XH 05:616.314-002-085 Voorkoming van tandcaries door broodzout., 432
  - XH 05:616.314-002-085 Caries, prof. Tiel, 435
  - XH 05:616.314-002-085 Commissie Tandcaries., 433
  - XH 05:616.314-002-085 Fluoridering drinkwater, 473
  - XH 05:616.314-002-085 Werkgroep TNO Caries., 435
  - XH 05:616.314-08 Bestudering van invloed van zuren op het tandglazuur. (J. Arends en S. Molenaar)., 360
  - XH 05:616.314-08-053.2 Put- en fissuurcariës in het kindergebit. (J. Arends), 360
  - XH 05:616.314-085:615.47 Tandheelkundig amalgaam., 360
  - XH 05:616.314-085:615.47 Tandheelkundig amalgaam., 361
  - XH 05:616.314-085:615.47 Tandheelkundig amalgaam., 436
  - XH 05:616.314-085:615.47 Tandheelkundig amalgaam., 473
  - XH 05:616.314-089:87-053.5 Gebitsontwikkeling van kinderen tussen vijf en tien jaar. (M. de Boer), 361
  - XH 05:616.32-021-06-085.77 [Keelamandelen], 361
  - XH 05:616.32-021-06-085.77 [Keelamandelen], 579
  - XH 05:616.32-022.712.14-06-092.18 [Keelamandelen], 361
  - XH 05:616.32-022.712.14-06-092.18 [Keelamandelen], 362
  - XH 05:616.329 [Keelamandelen], 362
  - XH 05:616.34:615.28 1975-1976 Werkgroep project darmflora en decontaminatie., 482
  - XH 05:616.34:615.28 Werkgroep project darmflora en decontaminatie, 1977-1980; 479
  - XH 05:616.34:615.28 Werkgroep project darmflora en decontaminatie., 362
  - XH 05:616.34-002-053.3-085 Orbivirussen als oorzaak van gastero-enteritis bij kinderen jonger dan één jaar. (G.J.P. Schaap), 363
  - XH 05:616.34-008.8-078 Bacteriologisch onderzoek in de darmflora, vooral bij zieke kinderen (bv. colitis ulcerosa) (K.C. Winkler en H.A. Weijers)., 363
  - XH 05:616.343-089-053.9 Disaccharidose onderzoek bij bejaarden i.v.m. lactose-activiteit van het jejunium (K.J. Nanninga)., 363
  - XH 05:616.346.2-002.1:612.111.44 Serum met agglutinerende antistoffen tegen de bacterie Versinia etereocolilicia bij lijders van (blinde-)darmontstekingen. (R. de Wit)., 363
  - XH 05:616.36 bilirubinepigmenten als criterium voor diagnose van de leverziekte icterus (L. Schalm), 363
  - XH 05:616.36-002.14, 363
  - XH 05:616.36-002:615.38 Virushepatitis bij bloedtransfusie (Solan, Brandt en Zanen), 363
  - XH 05:616.36-004-02:615.099 hepatocerebrale intoxicatie bij patiënten met postale hypertensie, veroorzaakt door levercirrose. (K.H. Brandt), 363
  - XH 05:616.36-008.811.5 Storingen in galzuur-metabolisme bij patiënten met leverkwalen. (K.H. Brandt en G.P. van Berge Henegouwen)., 363
  - XH 05:616.36-02-085.38 [Leverkwalen], 364
  - XH 05:616.36.22+577.4, 493
  - XH 05:616.379.008.64 Hyperinsulinisme bij suikerziekte. (H. Doorenbos) Balansstudies (J. Terpstra), 111
  - XH 05:616.379-008.4 Bloedonderzoek bij met glucose behandelde suikerzieken. (Diversen), 364
  - XH 05:616.379-008.4-089 [Bloedonderzoek bij met glucose behandelde suikerzieken.], 364
  - XH 05:616.379-008.64 Suikerziekte., 364
  - XH 05:616.379-008.64 Suikerziekte., 365
  - XH 05:616.379-008.64-058 Plaats van diabetici in het arbeidsproces., 366
  - XH 05:616.379-008.64 Suikerziekte., 366
  - XH 05:616.379-008.64+616.155.94-053.9 Stofwisseling en eventueel suikerziekte bij bejaarden in een huisartsenpraktijk. (C.H. Bowles)., 366
  - XH 05:616.39-007.17 Stofisselingsanomalieën., 366
  - XH 05:616.411.003.972-073.75:576.312.32, 366
  - XH 05:616.411.003.972-05.3, 366
  - XH 05:616.411.003.972-073.75:576.312.32, 367
  - XH 05:616.44-006.5-002 Kropziekte, struma., 111
  - XH 05:616.44-006.5-002.10 [Kropziekte, struma] 1956, 578
  - XH 05:616.44-066.5-002(951) Kroponderzoek in Nederlands Nieuw-Guinea., 367
  - XH 05:616.441-008.61:612.444, 367
  - XH 05:616.45.07 a-Ketol-Staroïdenspectrum in urine (hormonenonderzoek). (W.S. Cost), 368
  - XH 05:616.5 Huidziekten., 368
  - XH 05:616.5-012.7:621.397, 368
  - XH 05:616.5-053.9 Wijzigingen van porositeit van de huid door klimaat of ouder worden. (J.W.H. Mali e.a.), 368
  - XH 05:616.5-085, 368
  - XH 05:616.51:547.979.8 Onderzoek van erythropoëtisch protoporphyrie door toedoening van vitamine A. (H. Baart de la Faille)., 368
  - XH 05:616.517 bloedonderzoek van psoriasis-patiënten. (L.H. Jansen)., 368
  - XH 05:616.521 Cotacteczeem (L.H. Jansen)., 368
  - XH 05:616.6 Lawaai, 471
  - XH 05:616.61 Nieren., 368
  - XH 05:616.62-008.22 Electronische uncturator tegen neurologische blaasfunctiestoornissen. (J. van den Berg), 369
  - XH 05:616.63 Kwikuitscheiding na kwikdiuretica. (G. Blombert)., 369
  - XH 05:616.634.14-006.76, 562
  - XH 05:616.634.15-056.76 Opsporing van gargoylisme of mucopolysaccharidosen. (M.A.H. Giesberts)., 369
  - XH 05:616.65-066.6-053.9, 370
  - XH 05:616.69 Genetische onderzoekingen i.v.m. radiobiologie. (P.H. Sebels), 370
  - XH 05:616.69-008.14 [Genetica], 370
  - XH 05:616.7-056.3-002.77(0:614.7) Huiszwammen., 112
  - XH 05:616.71 Metabole osteopathieën (ziekten van het beendergestel) (R.G.A. van Wayen)., 371
  - XH 05:616.71:612.051.3, 371
  - XH 05:616.71-003.84-053.9, 371
  - XH 05:616.71-007.234:615.27 Oestrogenen en androgene steroïden bij behandeling van osteoporose (R.G.A. van Wayen), 371
  - XH 05:616.71-007.234 Methodenvergelijking bij behandeling van seniele osteoporose (M. Frenkel)., 371
  - XH 05:616.71-018.46-006.6:616.155.392 Effecten van beenmergproliferatie bij leukemie. (C. Hansen e.a.), 371
  - XH 05:616.71-089.843-053.2 beenmergtransplantatie bij kinderen met ernstige aplastische anemie (L.J. van Dooren)., 372
  - XH 05:616.72-002.773 FE-pillen bij reumatoïde artritis. (J. Weber)., 372
  - XH 05:616.72-002.77, 585
  - XH 05:616.741.8-053.3, 372
  - XH 05:616.8.009.188.4 Claudicatio intermittens t.g.v. artherosclerose in verband met suikerziekte. (J, Nieveen), 373
  - XH 05:616.8.053.2, 373
  - XH 05:616.8-003.84:616.61-073.755.9 Verband tussen radiopague nierstenen, plexusverkalkingen en andere verkalkingen in het lichaam. (J.G.J. de Jong), 372
  - XH 05:616.831.073.774.1.087.6 Electro-encephalografisch onderzoek., 112
  - XH 05:616.831:618.4 Correlaties tussen maandfrekwenties van geboortes van personen met geestelijke stoornissen en aangetoonde seizoenschommelingen in het ovulatiepatroon., 374
  - XH 05:616.831-002.01 Hersenen, 374
  - XH 05:616.831-002-085 Hersenen, 374
  - XH 05:616.831.71-008.6-053.31 Cerebraal gestoorde kinderen, 375
  - XH 05:616.831.71-008.6-053.31 Cerebraal gestoorde kinderen., 376
  - XH 05:616.831-009.22 Meting van de centrale circulatie, 374
  - XH 05:616.831-009.22 Werkgr. Klinische Neurofys., 558
  - XH 05:616.831-009.8 Hersenen, 375
  - XH 05:616.831-009.81 Meting van de ventrikeldruk van waterhoofdlijders met en zonder Holterdrain (M. de Vlieger, S.A. de Lange)., 375
  - XH 05:616.831-073.43 Hersenen, 375
  - XH 05:616.831-073.774.1.087.6 Electro-encephalografisch onderzoek., 375
  - XH 05:616.831-079.2-053.2 Hersenen, 378
  - XH 05:616.831-089-843-053.9 Hersenen, 373
  - XH 05:616.831-089-843-053.9 Hersenen, 338
  - XH 05:616.832.21-002 Hersenen, 112
  - XH 05:616.832-002-085 Vaccinatie tegen poliomyelitus. (J.D. Verlinde)., 376
  - XH 05:616.832-002-01, 376
  - XH 05:616.832-004.2 Onderzoek van multiple sclerose, 377
  - XH 05:616.832-004.2(492) Coördinatie van het onderzoek van multiple sclerose door TNO in Nederland., 377
  - XH 05:616.832-004.2(492) Coördinatie van het onderzoek van multiple sclerose door TNO in Nederland., 503
  - XH 05:616.832-072 Dwarslaesie-patiënten., 377
  - XH 05:616.85 Attitude van huisartsen t.a.v. neurosen. (W.H. Oosters), 377
  - XH 05:616.85-001-023.2, 377
  - XH 05:616.851.7, 377
  - XH 05:616.853 Epilepsie, 378
  - XH 05:616.853 Epilepsie, 438
  - XH 05:616.853 Epilepsie, 478
  - XH 05:616.853 Epilepsie, 504
  - XH 05:616.853 Epilepsie, 1977, 1979; 496
  - XH 05:616.853 Epilepsie Commissie Landelijk Epilepsie Onderzoek, 379
  - XH 05:616.853 Epilepsie Commissie Landelijk Epilepsie Onderzoek 1975, 497
  - XH 05:616.853 Epilepsie Commissie Landelijk Epilepsie Onderzoek 1975, 498
  - XH 05:616.853 Epilepsie Commissie Landelijk Epilepsie Onderzoek 1976, 505
  - XH 05:616.853 Epilepsie Commissie Landelijk Epilepsie Onderzoek A, A1, A3, A4, A5, A6, A7, A8, A10, A11, 380
  - XH 05:616.853 Epilepsie Commissie Landelijk Epilepsie Onderzoek A12, A13, A14, A15, A17, 381
  - XH 05:616.853 Epilepsie Commissie Landelijk Epilepsie Onderzoek A18, A19, A20, A21 rapporten, 382
  - XH 05:616.853 Epilepsie Commissie Landelijk Epilepsie Onderzoek A21, A22, A23, A24, 383
  - XH 05:616.853 Epilepsie Commissie Landelijk Epilepsie Onderzoek A25, A26, A27, A28, A29, 384
  - XH 05:616.853 Epilepsie Commissie Landelijk Epilepsie Onderzoek A30, A31, A32, 385
  - XH 05:616.853 Epilepsie Commissie Landelijk Epilepsie Onderzoek A35, A35., 386
  - XH 05:616.853-008-085 Projectgroep Epilepsie-onderzoek TNO., 386
  - XH 05:616.853-079.2 Epilepsie, 399
  - XH 05:616.853-092.18 Epilepsie, 386
  - XH 05:616.853-099 Onderzoek inzake koperstofwisseling van epilepsielijders (C.A.M. Bruma)., 399
  - XH 05:616.858-008.6 Ziekte van Parkinson., 386
  - XH 05:616.87, 440
  - XH 05:616.89 Projectgroep psychohygiëne: zelfmoord, flatneurose., 387
  - XH 05:616.89 Projectgroep psychohygiëne., 505
  - XH 05:616.89:311 zelfmoord, 387
  - XH 05:616.89:343.343.5 Psychiatrisch onderzoek bij gewetensbezwaarde dienstweigeraars. (M. Kabels, N. Speijer)., 387
  - XH 05:616.89:362.3, 387
  - XH 05:616.89:681.3 Mogelijkheden van de General System Theory in de psycho-hygiëne (M. Jeuken), 387
  - XH 05:616.89-008 Organisatie voor research naar psychische ziekten. (Nederlands Instituut voor Praeventieve Geneeskunde), 532
  - XH 05:616.89-008.434.5-085 Afasie., 387
  - XH 05:616.89-008.44 Katamnestisch onderzoek van zelfmoordgevallen. (D. van Tol)., 388
  - XH 05:616.89-008.454.65-053.31, 388
  - XH 05:616.89-008:615.86 kritisch onderzoek van anti-depressieve medicatie van psychiatrische patiënten. (M.S.H. Schlemper), 387
  - XH 05:616.89-009.434.5-085, 388
  - XH 05:616.89-053.2:728.226 Ontwikkelingsverschillen tussen kinderen in flats en eensgezinswoningen., 388
  - XH 05:616.89-056.7:577.1 Biochemisch-klinisch onderzoek van de "carriere-status" bij anauristische idiotie. (J. Huizinga en G.W.F. Edgar)., 388
  - XH 05:616.89-056.7:577.11, 388
  - XH 05:616.89-073.95 Systematische analyse van het electro-encephalogram voor het psychiatrisch onderzoek. (Van der Hoest), 388
  - XH 05:616.89-076-056.7 onderzoek naar lysosomale enzymen in weefselkweek (fibroblasten), leucocyten, en biopsiemateriaal van zwakzinnigen ten gevolge van stofwisselingsziekten., 389
  - XH 05:616.89-085, 580
  - XH 05:616.892.3-092 tijdsreceptie en dementie bij geriatrische en oligofrase patiënten., 390
  - XH 05:616.895 cognitisch functioneren van psychotische patiënten. (J.J. Diamant, R.J. Keulers)., 389
  - XH 05:616.898.1-085.053.9, 389
  - XH 05:616.899 Zwakzinnigheid in Nederland (J. Godefroy), 389
  - XH 05:616.899 Zwakzinnigheid in Nederland (J. Godefroy), 390
  - XH 05:616.899 Zwakzinnigheid in Nederland (J. Godefroy), 582
  - XH 05:616.9 diversen inzake infentieziekten., 112
  - XH 05:616.91-084 Besmettelijke uitheemse ziekten bij mediterrane gastarbeiders. (A.H. Klokke)., 390
  - XH 05:616.921.5:615.53 Homeopatisch middel tegen influenza en griep. (J.A. Heckman), 390
  - XH 05:616.94-022.7-002.771 Acuut rheuma., 390
  - XH 05:616.94-099 Doxocara Canis. (C.F.A. Bruijning), 391
  - XH 05:616.98:616.155.392-053.2 Infectieziekten bij kinderen: leukemiebestrijding door Seminar-flow. (L.J. Dooren en J.A. de Vries)., 391
  - XH 05:616.98-021 Ziekenhuisinfecties., 391
  - XH 05:616.98-021:025.4 Registratie en epidemologie van ziekenhuisinfecties. (H.C. Zanen)., 391
  - XH 05:616.98-053.2 Seminar-flow als methode van infectiebestrijding., 391
  - XH 05:616.98-089, 392
  - XH 05:616.981.25-036.22 Coagulase negatieve staphylococcen. (K.C. Winkler)., 392
  - XH 05:616.981.25-089 Kruisinfecties in ziekenhuizen als gevolg van staphylococcen. (J.C.M. Hattinga Verschure), 392
  - XH 05:616.981.49 Salmonellabacteriën op slagershakblokken., 392
  - XH 05:616.988.23 Poliomelytis., 392
  - XH 05:616.988.23:725.73 Instructiezwembad voor jeugdige patiënten in het centrum Bacongo te Brazzaville., 392
  - XH 05:617.007.681 Pigment-glaucoom. (E.B.H. de Haas en P.P.H. Alkemade), 393
  - XH 05:617.7 Blindheid veroorzakende oogziekten, 112
  - XH 05:617.7-001.22 [idem], 392
  - XH 05:617.7-005 Oculomotorisch diagnosesysteem. (T. van Weerden), 393
  - XH 05:617.7-006:616-073.75 radioniclide diagnostiek van oogtumoren., 393
  - XH 05:617.7-007.57 [Blindheid], 393
  - XH 05:617.721.3 Diagnose van ziekten van het centrale zenuwstelsel door pupilwijdtemeting. (L.W.B. Jongkees), 393
  - XH 05:617.73-073.97 "Oscillatory potential" als diagnosemiddel bij circulatiestoornissen van het oog., 393
  - XH 05:617.735 Relatie tussen retinaprikkels, electroretinogram en visuele "crooked response" van de occipitale schors. (H.L. Henkes), 393
  - XH 05:617.74(492) Contactlenzen. (J. Kiewit de Jonge), 393
  - XH 05:617.75:615.47 automatische adaptometrie en spektrometrie van het electroretinogram., 393
  - XH 05:617.751.90 (GO 631-77) Oogheelkunde, 557
  - XH 05:617.751.98 Voorkoming van blindheid., 394
  - XH 05:617.751.98 Voorkoming van blindheid., 537
  - XH 05:617.751-084 Oogheelkunde, 393
  - XH 05:617.753.072.1 Automatisering van gezichtsveldsonderzoek. (G.M. Klooster, E.L. Greve), 394
  - XH 05:617.754 Gezichtveldsscreenings-apparatuur., 394
  - XH 05:617.754:373.3 Samenhang tussen scheelheid en leerstoornissen in het lager onderwijs. (W.J. Bladergroen), 395
  - XH 05:617.758.1 Strabismus in Oostelijk Flevoland. (C.J. van Beek), 395
  - XH 05:617.761-009.24-073.96, 395
  - XH 05:618.146 Afwijkingen in de baarmoederhals (G.S. van Dorp), 395
  - XH 05:618.17-008.8-089.4 Maandverband., 395
  - XH 05:618.175 Baarmoederziekten., 395
  - XH 05:618.19-002 Immunisatie tegen mastitis puerperalis (K.C. Winkler), 395
    - Somatrometisch onderzoek "Adiposidas" (H.K. Muller)
  - XH 05:618.19-006.6-073.75 Steroïde-uitscheiding en lichaamsstelling bij vrouwen in de menopause (K40-methode) (F. de Waard)., 396
  - XH 05:618.2 Verloskunde., 113
  - XH 05:618.2 Verloskunde., 396
  - XH 05:618.2-001.5 Informatieproject van verloskundige waarnemingen (J. Janssens), 396
  - XH 05:618.2-071.6:616-053.32 Verloskunde., 396
  - XH 05:618.2-079.5 Verloskunde., 396
  - XH 05:618.3-008.6 Effecten van vergiften (alcohol, drugs, nicotine) bij zwangerschap op het kind. (H.J. Huisjes e.a.), 396
  - XH 05:618.31-007.251 Anastomozeren van kleine arteriën volgens de methode van Nakayama (A.J.M. Holma), 396
  - XH 05:618.34 Continue van de foetale bewaking. (K.C.M. Fauser), 396
  - XH 05:618.39 Abortus-onderzoek., 396
  - XH 05:618.39-085 Abortus-therapie., 396
  - XH 05:618.4-008.841.9 Gevolgen voor het kind bij gasuitwisseling voor, tijdens en na de geboorte. (A. Sikkel), 397
  - XH 05:618.4-036 Trenddetectie in de toestand van de ongeborene. (M.Ph.Inst)., 397
  - XH 05:618.4-036 Foetusonderzoek., 532
  - XH 05:619:591.089 S.F.F.-dierverblijven., 397
  - XH 05:620.1 Materialen-onderzoek, goedkeuringsmerken., 397
  - XH 05:621.039 Atoomenergie., 113
  - XH 05:621.039 Atoomenergie., 397
  - XH 05:621.385.833 Electronenmicroscoop. Algemeen, 398
  - XH 05:621.385.833-047.42 Electronenmicroscoop., 398
  - XH 05:628 Gezondheidstechniek., 113
  - XH 05:628 Gezondheidstechniek., 533
  - XH 05:628 Gezondheidstechniek, 1970-1975; 433
  - XH 05:628 Gezondheidstechniek, 1976; 505
  - XH 05:628 Gezondheidstechniek, 1977-1978; 429
  - XH 05:628 Gezondheidstechniek. Geluidshinder, 398
  - XH 05:628 Gezondheidstechniek. Laboratoriumafval, 398
  - XH 05:628 Gezondheidstechniek. Mens en Miljeu, 398
  - XH 05:628.1-036 Fjordwatervervuiling bij vuilstorten. (L. Wartena), 399
  - XH 05:628.16.627.43 Waterbeheer, 399
  - XH 05:628.35 Biologische reiniging van afvalwater, 399
  - XH 05:628.35 Biologische reiniging van afvalwater, 501
  - XH 05:628.511 Stof, 399
  - XH 05:628.517.2 Geluiddempers: verkeerslawaai, 399
  - XH 05:628.517.2 Geluiddempers: verkeerslawaai, 497
  - XH 05:628.517.2 Geluiddempers: verkeerslawaai, 498
  - XH 05:628.518((616-073.755)) Röntgenstraling, 595
  - XH 05:628.6 Woninghygiëne., 399
  - XH 05:628.69 Woninghygiëne: verlichting., 474
  - XH 05:628((613.47)) Zwembaden, 398
  - XH 05:628(663.16) Woonvorm/woninginrichting., 399
  - XH 05:629.114.65 Ambulancewagens., 399
  - XH 05:629.19 Ruimtevaart., 399
  - XH 05:629.19 Ruimtevaart., 502
  - XH 05:632.72 Kweek van treksprinkhanen., 399
  - XH 05:632.95 Commissie van Onderzoek inzake Nevenwerking van Bestrijdingsmiddelen., 399
  - XH 05:65.012.2 Programma, planning., 400
  - XH 05:65.012.2 Programma, planning., 533
  - XH 05:65.012.2 Programma, planning., 534
  - XH 05:65.012.4:361.1 Efficientie van de gezondheidszorg in het ziekenhuis en buiten. (J.E. Csessko)., 400
  - XH 05:65.012.5, 476
  - XH 05:650:659.24, 562
  - XH 05:651.53.011.56:611-01/09 Geautomatiseerd pathologisch-anatomisch archief., 533
  - XH 05:651(?), 533
  - XH 05:658.7.027, 400
  - XH 05:662.69 Aardgas, 587
  - XH 05:663.63 Waterzuivering., 400
  - XH 05:681.327 Weeginstrumenten., 401
  - XH 05:725.51 Ziekenhuisbouw., 401
  - XH 05:725.51 Ziekenhuisbouw., 429
  - XH 05:725.51 Ziekenhuisbouw., 430
  - XH 05:725.51 Ziekenhuisbouw., 431
  - XH 05:725.51 Ziekenhuisbouw., 477
  - XH 05:725.51 Ziekenhuisbouw., 477
  - XH 05:725.51 Ziekenhuisbouw., 485
  - XH 05:725.51 Ziekenhuisbouw., 499
  - XH 05:725.51 Ziekenhuisbouw, 1977-1980; 480
  - XH 05:725.51 Academisch ziekenhuisgebouw, 437
  - XH 05:725.51 Ziekenhuisbouw. Kiemvrije ruimt e(087.4), 505
  - XH 05:725.51: Ziekenhuisbouw. kiemvrije ruimten, 401
  - XH 05:725.51:69.022.51 lichte scheidingswanden bij de bouw van academische ziekenhuizen., 401
  - XH 05:725.51:697.9 Ventilatie van ziekenhuizen (min. Vomil)., 401
  - XH 05:725:697.9 Ventilatie van ziekenhuizen (min. Vomil)., 432
  - XH 05:8.03 Vertalen., 402
  - XH 05:061.3 Congressen., 579
  - XH 05:061.3 GO-conferentie 5 november 1973., 558
  - XH 051 Werkplannen, 1975; 478
  - XH 051 Werkplannen. Algemeen, CTB, Gaubius, 402
  - XH 051 Werkplannen. Instituut voor Milieuhygiene en Gezondheidstechniek; Proefdierencentrum; Radiodiagnostiek., 404
  - XH 051 Werkplannen. Instituut voor Experimentele Gerontologie; Klin. Neurofys.; Medisch Biologisch Laboratorium; Medisch Fysisch Instituut; Nederlands Instituut voor Praeventieve Geneeskunde, 403
  - XH Werkplannen. 051 Radiobiologisch Instituut; Repgo, 405
  - XH 051.001.73, 502
  - XH 053 Colloquia, 113
  - XH 053 Colloquia, 114
  - XH 053 Colloquia, 501
  - XH 053 Colloquia 1966-1974, 483
  - XH 053 Colloquia 1976, 496
  - XH 053 Colloquia Agenda's Dagelijks Bestuur 1972-1973, 510
  - XH 053 D 055.5 Jaarvergaderingen., 405
  - XH 053 Directeurenvergaderingen.D-O, 507
  - XH 053 Directeurenvergaderingen DGO, 405
  - XH 053 Directeurenvergaderingen DGO 1965-1974., 406
  - XH 053 Directeurenvergaderingen DGO werkgroepleiders, 407
  - XH 053 Directeurenvergaderingen DIR-GO A-C, 499
  - XH 053 Directeurenvergaderingen DIR-GO O-Z, 497
  - XH 053 Directeurenvergaderingen, 534
  - XH 053 Directeurenvergaderingen GO, 438
  - XH 053 Directeurenvergaderingen Klinisch, 526
  - XH 053 Directeurenvergaderingen Leiderswerkgroepen, 534
  - XH 053 Directeurenvergaderingen Nederlands Instituut voor Praeventieve Geneeskunde, 520
  - XH 053 Bijeenkomsten TNO-secretarissen, 540
  - XH 053.6.02 Bijeenkomsten Centraal Proefdierenbedrijf, 170
  - XH 053.6.02 Bijeenkomsten Centraal Proefdierenbedrijf, 172
  - XH 053.6.02 Bijeenkomsten Gaubius, 170
  - XH 053.6.02 Bijeenkomsten Gaubius, 172
  - XH 053.6.02 Bijeenkomsten HK, 170
  - XH 053.6.02 Bijeenkomsten HK, 172
  - XH 053.6.02 Bijeenkomsten Instituut voor Gezondheidstechniek, 171
  - XH 053.6.02 Bijeenkomsten Instituut voor Gezondheidstechniek, 172
  - XH 053.6.02 Bijeenkomsten Instituut voor Gezondheidstechniek, 173
  - XH 053.6.02 Bijeenkomsten Instituut voor Milieuhygiene en Gezondheidstechniek/Instituut voor Gezondheidstechniek, 173
  - XH 053.6.02 Bijeenkomsten IvEG, 173
  - XH 053.6.02 Bijeenkomsten Medisch Biologisch Laboratorium, 171
  - XH 053.6.02 Bijeenkomsten Medisch Biologisch Laboratorium, 174
  - XH 053.6.02 Bijeenkomsten Medisch Fysisch Instituut, 174
  - XH 053.6.02 Bijeenkomsten Proefdierencentrum., 171
  - XH 053.6.02 Bijeenkomsten Proefdierencentrum., 174
  - XH 053.6.02 Bijeenkomsten Radiobiologie, 175
  - XH 053.6.02 Bijeenkomsten Raad van toezicht en advies, 170
  - XH 053.6.02 Bijeenkomsten Radiobiologische Dienst, 175
  - XH 053.6.02 Bijeenkomsten Radiobiologisch Instituut, 171
  - XH 053.6.02 Bijeenkomsten Radiobiologisch Instituut, 175
  - XH 053.6.02 Bijeenkomsten Wg Klinische Neurofysiologie, 175
  - XH 053.6.02 Bijeenkomsten Wg Psychohygiëne, 175
  - XH 053.6.02 Bijeenkomsten Wg tandonderzoek, 171
  - XH 053.6.02 Bijeenkomsten Wg Tuberculoseonderzoek., 175
  - XH 053.6.02 Bijeenkomsten Wg. tand- en mondziekten, 174
  - XH 053.6.053 Bijeenkomsten Proefdierencentrum, 542
  - XH 055 Onderzoeksverslagen, 1969-1971; 535
  - XH 055 Onderzoeksverslagen, 1974; 536
  - XH 055 en 055.5 Verslagen, 1951 januari-juli; 114
  - XH 055 en 055.5 Verslagen, 1951 augustus - 1952 maart; 115
  - XH 055 en 055.5 Verslagen, 1952 maart - september; 116
  - XH 055 en 055.5 Verslagen, 1952 oktober - 1953 februari; 117
  - XH 055 en 055.5 Verslagen, 1953 maart-juni; 118
  - XH 055 en 055.5 Verslagen, 1953 juli-1954 januari; 119
  - XH 055 en 055.5 Verslagen, 1954 januari-juni; 120
  - XH 055 en 055.5 Verslagen, 1954 juli-oktober; 121
  - XH 055 en 055.5 Verslagen, 1954 november - 1955 januari; 122
  - XH 055 en 055.5 Verslagen, 1955 januari-april; 123
  - XH 055 en 055.5 Verslagen, 1955 mei-september; 124
  - XH 055 en 055.5 Verslagen, 1955 oktober-1956 januari; 125
  - XH 055 en 055.5 Verslagen, 1956 februari-juni; 126
  - XH 055 en 055.5 Verslagen, 1956 juli-november; 127
  - XH 055 en 055.5 Verslagen, 1956 december-1957 maart; 128
  - XH 055 en 055.5 Verslagen, 1957 april-augustus; 129
  - XH 055 en 055.5 Verslagen, 1957 september-december; 130
  - XH 055 en 055.5 Verslagen, 1957 december-1958 mei; 131
  - XH 055 en 055.5 Verslagen, 1958 juni-november; 132
  - XH 055 en 055.5 Verslagen, 1958 december-1959 maart; 133
  - XH 055 en 055.5 Verslagen, 1959 april-september; 134
  - XH 055 en 055.5 Verslagen, 1959 oktober-1960 maart; 135
  - XH 055 en 055.5 Verslagen, 1960 april-september; 136
  - XH 055 en 055.5 Verslagen, 1960 oktober-december; 137
  - XH 055 en 055.5 Verslagen, 1961 januari-juli; 138
  - XH 055 en 055.5 Verslagen, 1961 augustus-1962 februari; 139
  - XH 055 en 055.5 Verslagen, 1962 maart-1963 februari; 140
  - XH 055 en 055.5 Verslagen. Stroken, 1963; 141
  - XH 055 jaarverslagen, 1964; 594
  - XH 055 St.O Jaarverslag, 570
  - XH 055.0 jaarverslagen, '1968'; 598
  - XH 055.5 jaarverslagen, 595
  - XH 055.5 jaarverslagen, 1963; 583
  - XH 055.5 jaarverslagen Algemeen, 1963-1970; 407
  - XH 055.5 jaarverslagen Algemeen, 1971-1975; 408
  - XH 055.5 jaarverslagen Algemeen, 1975-1978; 409
  - XH 055.5 jaarverslagen Arterosclerose, 591
  - XH 055.5 behandeling instituutsverslagen, 571
  - XH 055.5 jaarverslagen Centraal Proefdierenbedrijf, 409
  - XH 055.5 jaarverslagen Centraal Proefdierenbedrijf; Gaubius; HK; Instituut voor Gezondheidstechniek, 1963-1966; 410
  - XH 055.5 jaarverslagen Ergonomische fysiologie, 528
  - XH 055.5 jaarverslagen GO, 1965; 576
  - XH 055.5 jaarverslagen Instituut voor Gezondheidstechniek; IFR; MBL; Medisch Fysisch Instituut 1963-1968, 411
  - XH 055.5 Jaarverslagen, 1965/66, 1964; 588
  - XH 055.5 jaarverslagen Medisch Fysisch Instituut, 1969-1980; 412
  - XH 055.5 jaarverslagen Nederlands Instituut voor Praeventieve Geneeskunde, 1964-1965; 413
  - XH 055.5 jaarverslagen Nederlands Instituut voor Praeventieve Geneeskunde, 1966-1980; 414